---
title: "TP AID"
author: "Matías Poullain"
date: "16/7/2021"
output: html_document
---

```{r setup, include=FALSE}
knitr::opts_chunk$set(echo = TRUE)
library(tidyverse)
library(data.table)
library(sf)
library(tmap)
library(caret)
library(e1071)
library(cluster)
library(pracma)
library(xtable)
library(ggsci)
library(gridExtra)
library(tableone)
paleta15 <- c("#F5CC62", "#C5AB8A", "#999B52", "#D5CB72", "#761131", "#17939B", "#142E53", "#1788AA", "#AED0E9", "#582C29", "#E53F25", "#F48B6B", "#FAAF5E", "#F9C6CB", "#CCC2DB")
paleta.bien.mal <- c("#999B52", "#E53F25")
paleta2 <- c("#F5CC62", "#17939B")
```

# TP AID

Construcción de mapas:

```{r mapas}
manzanas <- read_sf("data/Manzana_final/manzana_voronoi_distancias.shp")

codigos.nombres <- data.frame(codigo = c("prv", "hsp", "edc", "com", "bmb", "homic", "hurto", "lesion", "robo"),
                              nombre = c("Establecimiento de salud privado", "Hospital público", "Establecimiento educativo", "Comisaría", "Cuartel de bomberos", "Homicidios", "Hurtos", "Lesiones", "Robos"))



tmap_mode("plot")

for(i in 1:nrow(codigos.nombres[1:5,])){
  columna <- paste0("dist_", codigos.nombres[i, "codigo"])
  titulo <- codigos.nombres[i, "nombre"]#paste0("Distancia a ", codigos.nombres[i, "nombre"], " más cercano")
  mapa <- tm_shape(manzanas) +
  tm_fill(columna, title = "Distancia a más cercano (Km)", n = 10, legend.format = list(text.separator = "-")) + #aca le pones con que atributo de la info que se subio antes queres que se pinte
  tm_borders(lwd = 0.5) +
  tm_layout(title = titulo, legend.outside = TRUE) +
  tm_compass(position = c("right", "top")) +
  tm_scale_bar()
  tmap_save(mapa, paste0("Imagenes/mapa_", titulo, ".png"), dpi = 300)
  print(mapa)
}

for(i in 6:9){
  columna <- codigos.nombres[i, "codigo"]
  titulo <- codigos.nombres[i, "nombre"] #paste0("Número de ", codigos.nombres[i, "nombre"], " en la manzana")
  mapa <- tm_shape(manzanas) +
  tm_fill(columna, title = "Cantidad en manzana", n = 10, legend.format = list(text.separator = "-")) + #aca le pones con que atributo de la info que se subio antes queres que se pinte
  tm_borders(lwd = 0.5) +
  tm_layout(title = titulo, legend.outside = TRUE) +
  tm_compass(position = c("right", "top")) +
  tm_scale_bar()
  tmap_save(mapa, paste0("Imagenes/mapa_", titulo, ".png"), dpi = 300)
  print(mapa)
}

manzanas$departamen <- factor(manzanas$departamen, levels = paste("Comuna", 1:15, sep = " "))
mapa.comunas <- tm_shape(manzanas) +
  tm_fill("departamen", title = "Comunas", palette = paleta15) + #aca le pones con que atributo de la info que se subio antes queres que se pinte
  tm_borders(lwd = 0.5) +
  tm_layout(legend.outside = TRUE) +
  tm_compass(position = c("right", "top")) +
  tm_scale_bar()
  tmap_save(mapa.comunas, paste0("Imagenes/mapa_comunas", ".png"), dpi = 300)
  print(mapa.comunas)

```
Conteo de manzanas por comuna: 

```{r}
manzanas %>%
  st_drop_geometry() %>%
  count(departamen) %>%
  arrange(n)
```

### Análisis y clasificaciones:
Se realizó un una tabla con métricas resumen para cada una de las variables en cuestión.
Se realizaron boxplots que permiten resumir el comportamiento de las variables en cuestión
```{r bxplots}
df <- read_sf("data/Manzana_final/manzana_voronoi_distancias.shp") %>%
  st_drop_geometry() %>%
  setDT()

df[, log_dist_edc := log(dist_edc)]

df$dist_edc <- NULL

df.long <- melt(df, id.vars = c('id_mnz', 'departamen'), 
     measure.vars = list(variable = names(df)[grepl("dist", x = names(df), fixed = TRUE)]))

bxp1 <- df.long %>%
  mutate(departamen = paste0(substr(departamen, 1, 1), gsub("Comuna ", "", departamen, fixed = TRUE)),
         departamen = factor(departamen, levels = paste0("C", 1:15))) %>%
  ggplot(aes(x = departamen, y = value, col = departamen)) +
  geom_boxplot(show.legend = FALSE) +
  facet_wrap(variable~., scales = "free")

bxp1

df.long.2 <- melt(df, id.vars = c('id_mnz', 'departamen'), 
                measure.vars = list(variable = c("homic", "hurto", "lesion", "robo")))

bxp2 <- df.long.2 %>%
  mutate(#value = log(value + 0.01),
         departamen = paste0(substr(departamen, 1, 1), gsub("Comuna ", "", departamen, fixed = TRUE)),
         departamen = factor(departamen, levels = paste0("C", 1:15))) %>%
  ggplot(aes(x = departamen, y = value, col = departamen)) +
  geom_boxplot(show.legend = FALSE) +
  facet_wrap(variable~., scales = "free")

bxp2

funcion_bxp <- function(variable.x, etiqueta){
  df <- rbind(df.long, df.long.2) %>%
  filter(variable == variable.x) %>%
  mutate(#value = log(value + 0.01),
         departamen = paste0(substr(departamen, 1, 1), gsub("Comuna ", "", departamen, fixed = TRUE)),
         departamen = factor(departamen, levels = paste0("C", 1:15))) %>%
  mutate(variable = case_when(variable == "dist_prv" ~ "Establecimiento de Salud Privado",
                              variable == "dist_hsp" ~ "Hospital Público",
                              variable == "dist_com" ~ "Comisaría",
                              variable == "dist_bmb" ~ "Cuartel",
                              variable == "log_dist_edc" ~ "Establecimiento Educativo (Log)",
                              variable == "homic" ~ "Homicidios",
                              variable == "hurto" ~ "Hurtos",
                              variable == "lesion" ~ "Lesiones",
                              variable == "robo" ~ "Robos"))
  
  ggplot(df, aes(x = departamen, y = value, col = departamen)) +
  geom_boxplot(show.legend = FALSE) +
  ggtitle(unique(df$variable)) +
  theme_classic() +
    theme(axis.text.x = element_text(size = 7), plot.title = element_text(size = 9, face = "bold")) +
  scale_color_manual(values = paleta15) +
  ylab(etiqueta) +
    xlab("Comuna")
}
bxp.prv <- funcion_bxp("dist_prv", "Distancia (Km)")
bxp.hsp <- funcion_bxp("dist_hsp", "Distancia (Km)")
bxp.com <- funcion_bxp("dist_com", "Distancia (Km)")
bxp.hurto <- funcion_bxp("hurto", "Cantidad")

conjunto <- grid.arrange(bxp.prv, bxp.hsp, bxp.com, bxp.hurto, ncol = 2, nrow = 2)

ggsave("Imagenes/boxplot_descriptiva.png", conjunto, dpi = 300)

ggsave("Imagenes/boxplot_prv.png", bxp.prv, dpi = 300, height = 5, width = 7)
ggsave("Imagenes/boxplot_hsp.png", bxp.hsp, dpi = 300, height = 5, width = 7)
ggsave("Imagenes/boxplot_com.png", bxp.com, dpi = 300, height = 5, width = 7)
ggsave("Imagenes/boxplot_hurto.png", bxp.hurto, dpi = 300, height = 5, width = 7)


tabla.resumen <- rbind(df.long, df.long.2)[, .(Media = round(mean(value), 2),
                              Mediana = round(median(value), 2),
                              IQR = paste0("[", round(quantile(value)[[2]], 2), " ; ", round(quantile(value)[[4]], 2), "]"),
                              Mínimo = round(min(value), 2),
                              Máximo = round(max(value), 2)), by = variable] %>%
  mutate(variable = case_when(variable == "dist_prv" ~ "Distancia a Est. Salud Privado",
                              variable == "dist_hsp" ~ "Distancia a Hospital Público",
                              variable == "dist_com" ~ "Distancia a Comisaría",
                              variable == "dist_bmb" ~ "Distancia a Cuartel",
                              variable == "log_dist_edc" ~ "Distancia a Est. Educativo (Log)",
                              variable == "homic" ~ "Homicidios",
                              variable == "hurto" ~ "Hurtos",
                              variable == "lesion" ~ "Lesiones",
                              variable == "robo" ~ "Robos"))
tabla.resumen
print(xtable(tabla.resumen, type = "latex"), file = "Imagenes/Tabla resumen variables.tex")
```
Se realizó una clasificacion supervisada mediante el algoritmo SVM y se cuantificó la performance del modelo mediante un cross-validation con accuracy ponderada por la inversa de la proporción de manzanas en cada comuna.

```{r entrenamiento_svm}
df <- read_sf("data/Manzana_final/manzana_voronoi_distancias.shp") %>%
  st_drop_geometry() %>%
  setDT()
df[, log_dist_edc := log(dist_edc)]
df$dist_edc <- NULL
df <- df[, .(homic, hurto, lesion, robo, dist_prv, dist_hsp, dist_com, dist_bmb, log_dist_edc, departamen)]
col.int <- names(df)[sapply(df, is.integer)]
df.int <- sapply(df[, ..col.int], as.numeric)
df <- cbind(df.int, df[, -..col.int])
df[, departamen := gsub(" ", "_", departamen)]
df$departamen <- factor(df$departamen, levels = paste("Comuna", 1:15, sep = "_"))

particion <- createDataPartition(df$departamen, p = 0.75, list = FALSE)
train <- df[particion,]
test <- df[-particion,]

gammas <- c(1/4, 1/3, 1/2, 1:10) * 1/ncol(train)
accuracys.radial <- c()
pesos.train <- nrow(train)/table(train$departamen)
pesos.test <- nrow(test)/table(test$departamen)

for(i in gammas){
  cat("va por", i, "\n")
  modelo_svm_loop <- svm(departamen~., data = train, kernel = "radial", gamma = i, cross = 10, class.weights = pesos.train)
  accuracys.radial <- c(accuracys.radial, modelo_svm_loop$tot.accuracy)
}

resultado.entrenamiento <- data.frame(gamma  = gammas, exactitud = accuracys.radial)

write.csv(resultado.entrenamiento, "resultado_entrenamiento.csv")

resultado.entrenamiento %>%
  ggplot(aes(x = gamma, y = exactitud)) +
  geom_line() +
  geom_point()

```
Resultados de la clasificacion supervisada:

```{r entrenamiento_svm}
mejor.gamma <- 0.3 #gammas[which(accuracys.radial == max(accuracys.radial))] #0.3

modelo_final <- svm(departamen~., data = train, kernel = "radial", gamma = mejor.gamma, class.weights = pesos.test)

summary(modelo_final)

predichos <- predict(modelo_final, test)
cm <- confusionMatrix(predichos, reference = test$departamen)
cm

cm.df <- as.data.frame(cm$table)
confusion <- cm.df %>%
  mutate(Prediction = gsub("Comuna_", "C", Prediction, fixed = TRUE) %>%
           factor(levels = rev(paste0("C", 1:15))),
         Reference = gsub("Comuna_", "C", Reference, fixed = TRUE) %>%
           factor(levels = paste0("C", 1:15))) %>%
  ggplot(aes(x = Reference, y = Prediction, fill = Freq, label = Freq)) +
  geom_tile(color= "white",size=0.1) +
  geom_text() +
  scale_x_discrete(position = "top")  +
  xlab("Observados") +
  ylab("Predichos") +
  theme_classic() +
  scale_fill_gradient(low=paleta2[1], high=paleta2[2], name = "Frecuencia")

confusion

ggsave("Imagenes/Matriz_confusion.png", confusion)

```
Mapas de resultados de la clasificacion supervisada: 

```{r mapas_svm}
predichos <- predict(modelo_final, df)
manzanas$pred <- factor(gsub("_", " ", predichos, fixed = TRUE), levels = paste("Comuna", 1:15, sep = " "))
manzanas$departamen <- factor(manzanas$departamen, levels = paste("Comuna", 1:15, sep = " "))

mapa.pred <- tm_shape(manzanas) +
  tm_fill("pred", title = "Comunas predichas", palette = paleta15) + #aca le pones con que atributo de la info que se subio antes queres que se pinte
  tm_borders(lwd = 0.5) +
  tm_layout(legend.outside = TRUE) +
  tm_compass(position = c("right", "top")) +
  tm_scale_bar()

tmap_save(mapa.pred, "Imagenes/mapa_predichos.png", dpi = 300)
print(mapa.pred)

manzanas$bien_clasificado <- manzanas$departamen == manzanas$pred

mapa.bien <- manzanas %>%
  mutate(bien_clasificado = if_else(bien_clasificado, "Manzanas bien clasificadas", "Manzanas mal clasificadas")) %>%
  tm_shape() +
  tm_fill("bien_clasificado", title = "Resultados SVM", palette = paleta.bien.mal) + #aca le pones con que atributo de la info que se subio antes queres que se pinte
  tm_borders(lwd = 0.5) +
  tm_layout(legend.outside = TRUE) +
  tm_compass(position = c("right", "top")) +
  tm_scale_bar()

tmap_save(mapa.bien, "Imagenes/mapa_buena_clasificacion.png", dpi = 300)

print(mapa.bien)

```
Clasificador al azar, solo para comparar resultados con el clasificador SVM:

```{r azar}
medias <- c()
for(i in 1:1000){
  pred.azar <- sample(df$departamen, size = nrow(df), replace = TRUE)
  medias <- c(medias, mean(pred.azar == df$departamen))
}
mean(medias)

t.test(medias)$conf.int

((0.6833/mean(medias))-1)*100

```
## Clasificacion no supervisada con PAM:
Determinación de cantidad óptima de clusters:
```{r seleccion_k}
manzanas <- read_sf("data/Manzana_final/manzana_voronoi_distancias.shp")

df2 <- manzanas %>%
  st_drop_geometry() %>%
  setDT()

df2[, log_dist_edc := log(dist_edc)]

df2$dist_edc <- NULL

df2 <- df2[, .(homic, hurto, lesion, robo, dist_prv, dist_hsp, dist_com, dist_bmb, log_dist_edc, departamen)]

col.int <- names(df2)[sapply(df2, is.integer)]

df2.int <- sapply(df2[, ..col.int], as.numeric)

df2 <- cbind(df2.int, df2[, -..col.int])

df2[, departamen := gsub(" ", "_", departamen)]

df2$departamen <- factor(df2$departamen, levels = paste("Comuna", 1:15, sep = "_"))

metrica = function(datA_esc,kmax,f) {
  
  sil = array()
  sse = array()
  
  datA_dist= dist(datA_esc,method = "euclidean", diag = FALSE, upper = FALSE, p = 2)
  for ( i in  2:kmax) {
    cat("va por ", i, "\n")
    if (strcmp(f,"kmeans")==TRUE) {   #centroide: tipico kmeans
      CL  = kmeans(datA_esc, centers=i, nstart=50,iter.max = kmax)
      sse[i]  = CL$tot.withinss 
      CL_sil = silhouette(CL$cluster, datA_dist)
      sil[i]  = summary(CL_sil)$avg.width
    }
    if (strcmp(f,"pam")==TRUE){       #medoide: ojo porque este metodo tarda muchisimo 
      CL = pam(x=datA_esc, k=i, diss = F, metric = "euclidean")
      sse[i]  = CL$objective[1] 
      sil[i]  = CL$silinfo$avg.width
    }
  }
  sse
  sil
  return(data.frame(sse,sil))
}


#2 opciones de escalamiento
kmax <- 10
m1 <- metrica(scale(df2[, -c("departamen")]), kmax, "pam")  #tipica con estimadores de la normal

windows()
par(mfrow=c(2,1))
plot(2:kmax, m1$sil[2:kmax],col=1,type="b", pch = 19, frame = FALSE, 
     xlab="Number of clusters K",
     ylab="sil") 

plot(2:kmax, m1$sse[2:kmax],type="b", pch = 19, frame = FALSE, 
     xlab="Number of clusters K",
     ylab="sse") 

par(mfrow=c(1,1))
grid()


silueta <- m1 %>%
  filter(!is.na(sse)) %>%
  mutate(k = 2:kmax) %>%
  pivot_longer(!k, names_to = "metrica", values_to = "value") %>%
  mutate(metrica = if_else(metrica == "sse", "SSE", "SIL")) %>%
  ggplot(aes(x = k, y = value)) +
  geom_line() +
  geom_point() +
  theme_classic() +
  ylab("Valor de la métrica") +
  xlab("Número de clusters") +
  facet_wrap(metrica~., scales = "free_y", nrow = 2)

silueta

ggsave("Imagenes/Resultados_silueta.png", silueta)

```
Clasificación no supervisada con 2 clusters:
```{r clasificacion_ns}

cantidad_clusters <- 2

CL <- pam(scale(df2[, -c("departamen")]), k = cantidad_clusters, diss = F, metric = "euclidean")

manzanas$pam <- factor(paste0("Cluster ", CL$cluster), levels = paste0("Cluster ", 1:cantidad_clusters))

mapa.pam <- tm_shape(manzanas) +
  tm_fill("pam", title = "Agrupación no supervisada (PAM)", palette = rev(paleta2)) + #aca le pones con que atributo de la info que se subio antes queres que se pinte
  tm_borders(lwd = 0.5) +
  tm_layout(legend.outside = TRUE) +
  tm_compass(position = c("right", "top")) +
  tm_scale_bar()

tmap_save(mapa.pam, "Imagenes/mapa_pam.png", dpi = 300)

print(mapa.pam)

```

Suavizado espacial:

```{r}

modelo <- svm(pam ~ lat_mnz * lon_mnz, data = st_drop_geometry(manzanas), kernel = "radial", gamma = 10)

manzanas2 <- manzanas

manzanas2$pred <- predict(modelo)

manzanas2 <- manzanas2 %>%
  group_by(pred) %>%
  summarise(n = n())

write_sf(manzanas2, "data/Final smooth/final_smooth.shp")

mapa.suave <- manzanas2 %>%
  tm_shape() +
  tm_fill("pred", title = "Agrupación no supervisada (PAM) suavizada", palette = rev(paleta2)) + #aca le pones con que atributo de la info que se subio antes queres que se pinte
  tm_borders(lwd = 0.5) +
  tm_layout(legend.outside = TRUE) +
  tm_compass(position = c("right", "top")) +
  tm_scale_bar()

tmap_save(mapa.suave, "Imagenes/mapa_suave.png", dpi = 300)

print(mapa.suave)

```


Análisis de las variables de los clusters: Construcción de tabla resumen


```{r pressure, echo=FALSE}
df3 <- df2
df3$id_mnz <- manzanas$id_mnz
df3$pam <- manzanas$pam
df3$departamen <- NULL

df3.long <- melt(df3, id.vars = c('id_mnz', 'pam'), 
     measure.vars = list(variable = names(df3)[grepl("dist", x = names(df3), fixed = TRUE)]))

bxp1 <- df3.long %>%
  ggplot(aes(x = pam, y = value, col = pam)) +
  geom_boxplot(show.legend = FALSE) +
  facet_wrap(variable~., scales = "free")

bxp1

df3.long.2 <- melt(df3, id.vars = c('id_mnz', 'pam'), 
                measure.vars = list(variable = c("homic", "hurto", "lesion", "robo")))

bxp2 <- df3.long.2 %>%
  ggplot(aes(x = pam, y = value, col = pam)) +
  geom_boxplot(show.legend = FALSE) +
  facet_wrap(variable~., scales = "free")

bxp2  

df3.long.2 %>%
  mutate(value = case_when(value == 0 ~ "0",
                           value > 0 & value <= 2 ~ "1-2",
                           value > 2 & value <= 10 ~ "3-10",
                           value > 10 ~ "> 10") %>%
           factor(levels = c("0", "1-2", "3-10", "> 10"))) %>%
  count(pam, variable, value) %>%
  group_by(pam, variable) %>%
  mutate(prop = 100 * n / sum(n)) %>%
  ggplot(aes(x = pam, y = prop, fill = value)) +
  geom_col(position = "stack") +
  theme_classic() +
  facet_grid(variable~.)
  
  


  
tabla.resumen <- rbind(df3.long, df3.long.2) %>%
  mutate(variable = case_when(variable == "dist_prv" ~ "Distancia a Est. Salud Privado",
                              variable == "dist_hsp" ~ "Distancia a Hospital Público",
                              variable == "dist_com" ~ "Distancia a Comisaría",
                              variable == "dist_bmb" ~ "Distancia a Cuartel",
                              variable == "log_dist_edc" ~ "Distancia a Est. Educativo (Log)",
                              variable == "homic" ~ "Homicidios",
                              variable == "hurto" ~ "Hurtos",
                              variable == "lesion" ~ "Lesiones",
                              variable == "robo" ~ "Robos"))

names(df3) <- case_when(names(df3) == "dist_prv" ~ "Distancia a Est. Salud Privado",
                              names(df3) == "dist_hsp" ~ "Distancia a Hospital Público",
                              names(df3) == "dist_com" ~ "Distancia a Comisaría",
                              names(df3) == "dist_bmb" ~ "Distancia a Cuartel",
                              names(df3) == "log_dist_edc" ~ "Distancia a Est. Educativo (Log)",
                              names(df3) == "homic" ~ "Homicidios",
                              names(df3) == "hurto" ~ "Hurtos",
                              names(df3) == "lesion" ~ "Lesiones",
                              names(df3) == "robo" ~ "Robos")
  

variables <- names(df3)[!names(df3) %in% c("pam", "id_mnz")]
tablauno <- CreateTableOne(vars = variables, strata = "pam" , data = df3, test = FALSE)
no.normales <- c("Hurtos", "Lesiones", "Homicidos", "Robos")
print(tablauno, nonnormal = variables)
print(xtable(print(tablauno, nonnormal = variables), type = "latex"), file = "Imagenes/Tabla pam variables.tex")

```

